臺灣臺中地方法院民事裁定          
                                  110年度司家聲字第37號
聲  請  人  林世庸  

相  對  人  林世鳴  


上列聲請人聲請選任特別代理人事件，本院裁定如下：
    主  文
選任李幸容為受監護宣告人林世鳴辦理被繼承人林露遺產分割相
關事宜之特別代理人。
程序費用由相對人負擔。
    理  由
一、本件聲請意旨略以：聲請人林世庸為相對人林世鳴（男、民
    國00年00月0日生）之胞兄，相對人前於110年8月27日法院
    裁定監護生效，由聲請人任監護人，而聲請人與相對人之父
    林露於110年6月13日死亡，遺有不動產等財產，相對人欲辦
    理被繼承人林露之遺產分割，然相對人之法定代理人即聲請
    人亦為繼承人，有法律上之利害衝突，爰聲請選任關係人李
    幸容（女、55年1月2日生、身分證統一編號：Z000000000號
    ）為相對人辦理被繼承人遺產分割相關事宜之特別代理人等
    語，並提出戶籍謄本、遺產分割協議書、遺產稅免稅證明書
    、同意書等為證。
二、按監護人之行為與受監護人之利益相反或依法不得代理時，
    法院得因監護人、受監護人、主管機關、社會福利機構或其
    他利害關係人之聲請或依職權，為受監護人選任特別代理人
    ，民法第1098條第2項定有明文；前開規定依民法第1113條
    規定，準用於成年人之監護。
三、經查，聲請人主張之前開事實，業據其提出上開書證為證，
    而相對人前經本院以110年度監宣字第647號裁定選定聲請人
    為相對人之監護人，亦有該裁定在卷可稽，堪信為真正。聲
    請人既為相對人之法定代理人，二人亦同為被繼承人林露之
    繼承人，關於被繼承人林露之遺產分割事宜，如擔任相對人
    之法定代理人，顯然利益衝突，聲請人依法不得代理相對人
    ，聲請人聲請為該等事宜為相對人選任特別代理人，自屬有
    據。又據聲請人所提出之遺產分割協議書，被繼承人林露所
    遺不動產及財產由相對人各繼承四分之一(如附表)，相對人
    之應繼分已獲有保障，而關係人李幸容亦出具同意書陳明願
    擔任特別代理人，是本院認由關係人李幸容擔任相對人辦理
    被繼承人林露遺產分割相關事宜之特別代理人，尚屬妥適，
    爰選任之。
四、依家事事件法第164條第2項之規定，裁定如主文。
中　　華　　民　　國　　110 　年　　10　　月　　15　　日
             家事法庭  司法事務官  盧妙宜
以上正本係照原本作成。
如不服本裁定應於送達後10日內向本院提出抗告狀，並繳納抗告
費新臺幣1,000元。
中　　華　　民　　國　　110 　年　　10　　月　　15　　日
                           書記官  陳品均
 附表:
   所在地或名稱   面積   持分 林世鳴繼承1/4之權利範圍 臺中市○○區○○段000地號 78.71㎡ 全 19.6775㎡ 臺中市○○區○○○段0地號 392.7㎡ 208/1000 52/1000 臺中市○○區○○○段0地號 76.22㎡ 208/1000 52/1000 臺中市○○區○○○段0地號 262.44㎡ 208/1000 52/1000 臺中市○○區○○○路000號 186.41㎡(含陽台) 全 46.6025㎡ 臺中市○○區○○路○段○○巷00號  全 1/4